【裁判字號】    97,交抗,193
【裁判日期】    971015
【裁判案由】    聲明異議
【裁判全文】
臺灣高等法院臺南分院交通事件裁定
抗  告  人
即受處分人  宏興汽車貨運行
法定代理人  甲    ○    ○
上列抗告人因聲明異議案件，不服臺灣雲林地方法院中華民國97
年7月31日裁定（97年度交聲字第144號）提起抗告，本院裁定如
下：
    主  文
抗告駁回。
    理  由
一、抗告意旨略以：(一)抗告人一直到九十七年二月十九日才知悉
    是謝崑獅冒用抗告人所有之車輛車牌駕駛而違規，該部車當
    時是在抗告人處，謝崑獅怎有可能駕駛該車違規呢？故謝崑
    獅違法之行為怎未使他到庭詳查，遽爾裁定駁回抗告人之異
    議，尚非正確。(二)又行為人（司機）違規也不能處罰車主，
    謝君被吊扣駕駛執照是他個人之行為，與車行無關，而且他
    因靠行，車子已被抗告人收回，他利用別的車子冒牌頂替違
    規應找他處罰才對，怎可裁罰無辜之車主呢？(三)罪不及第三
    人，此憲法保障人民之大原則，謝君違規要由其接受處罰才
    對，處罰抗告人有違反憲法保障人民之權利，為此提起抗告
    ，請求撤銷原處分及原裁定云云。
二、經查：
  (一)按受處分人，不服道路交通管理處罰條例第8條主管機關所
    為之處罰，得於接到裁決書之翌日起20日內，向管轄地方法
    院聲明異議；又聲明異議案件之處理，除準用刑事訴訟法有
    關規定外，依道路交通案件處理辦法之規定處理之；再交通
    法庭認聲明異議不合法律上之程式或其異議權已經喪失者，
    應以裁定駁回之，但其不合法律上之程式可補正者，應先定
    期命為補正，逾期不補正者，即予駁回，道路交通管理處罰
    條例第87條第1項、道路交通案件處理辦法第4條第1項、第1
    8條分別定有明文。
  (二)抗告人即受處分人宏興汽車貨運行，所有之車牌號碼451-JA
    號營業大貨車，於民國（下同）96年9月3日17時40分許，由
    駕駛人謝崑獅在台19線72公里處於駕駛執照吊扣期間駕駛營
    業大貨車之行為，經警掣單逕行舉發，復經交通部公路總局
    嘉義區監理所雲林監理站以雲監字第裁72-L00000000號裁決
    書裁處罰鍰等事實，有上開裁決書一件在卷足憑。再上開裁
    決書已於96年12月5日下午3時送達於雲林縣北港鎮○○里○
    ○路37號，並由受處分人宏興汽車貨運之負責人甲○○收受
    ，有雲林監理站送達證書1份附卷可稽，則抗告人收受該裁
    決書後，遲至97年2月19日始具狀向原處分機關提出陳情，
    亦有抗告人所提出蓋有原處分機關收文章在卷可參。從而扣
    除在途期間，抗告人聲明異議已逾20日期間。
  (三)抗告人雖以上開情詞置辯。但依上開道路交通管理處罰條例
    第87條第1項之規定，抗告人聲明異議已逾20日期間，則其
    異議權已喪失甚明，抗告人抗告意旨雖主張法院未為查證，
    惟須以本件異議合法為前提，本件異議既不合法，法院自無
    從審酌抗告人上開所辯是否可採而有理由。
三、綜上所述，抗告人聲明異議已逾20日之不變期間，其聲明異
    議於法不合。從而原審以抗告人之聲明異議不合法，而裁定
    駁回抗告人之異議，於法核無不合，抗告人抗告意旨猶執前
    詞，指摘原裁定不當，並無理由，應予駁回。
四、據上論斷，爰依道路交通案件處理辦法第26條，刑事訴訟法
    第412條，裁定如主文。
中    華    民    國    97    年    10    月    15    日
                  刑事第四庭  審判長法  官  吳志誠
                                    法  官  羅心芳
                                    法  官  陳珍如
以上正本證明與原本無異。
不得再抗告。
                                    書記官  岑  玢
中    華    民    國    97    年    10    月    15    日


司法院資訊處製作；財團法人民間司法改革基金會備份。
